臺灣臺南地方法院家事裁定              100年度監字第227號
聲  請  人  黃淑蓁
上列聲請人聲請准予處分受監護宣告人不動產事件，本院裁定如
下：
  主  文
許可聲請人代理受監護宣告人林錦戀處分其所有如附表所示之土
地。
程序費用新臺幣壹仟元由聲請人負擔。
  理  由
一、按監護人對於受監護人之財產，非為受監護人之利益，不得
    使用、代為或同意處分。監護人為下列行為，非經法院許可
    ，不生效力：(一)代理受監護人購置或處分不動產。(二)代理受
    監護人，就供其居住之建築物或其基地出租、供他人使用或
    終止租賃。監護人不得以受監護人之財產為投資。但購買公
    債、國庫券、中央銀行儲蓄券、金融債券、可轉讓定期存單
    、金融機構承兌匯票或保證商業本票，不在此限，民法第11
    01條定有明文。又上開規定，依民法第1113條之規定，準用
    於成年人之監護。
二、本件聲請意旨略以：受監護宣告人林錦戀（女，民國○○年○
    月○○日生，身分證統一編號：Ｚ000000000號，住臺南市○○
    區○○路2段151巷39弄31號），前經本院99年度監宣字第24
    3號裁定為監護之宣告，並選定聲請人為監護人，指定黃惠
    玲為會同開具財產清冊之人（100年5月2日確定），且已於
    100年4月13日共同向本院陳報受監護宣告人之財產清冊。茲
    因支付受監護宣告人日常所需之養護費用，聲請人擬處分受
    監護宣告人所有如附表所示之不動產，為此爰聲請本院裁定
    准予代理處分受監護宣告人之不動產等語。
三、經查：
  (一)聲請人主張上情，業據其提出戶籍謄本、財團法人高雄縣私
    立萃文佛恩養護院照顧服務費收據、土地登記謄本為證，並
    經本院依職調取99年度監宣字第243號卷宗核閱綦詳，堪予
    認定。稽之受監護人既經為監護之宣告，揆諸前開規定，聲
    請人為其之監護人，是本件聲請人因有代理處分受監護宣告
    人名下不動產之必要，而向本院聲請許可，自屬有據。
  (二)本院審酌受監護宣告人經樂安醫院派該院醫師協助鑑定精神
    狀態，受監護宣告為深度失智症，認知功能明顯退化，對於
    人時地無法有正常定向感，無法處理日常生活事務，改善之
    可能性極低，經鑑定屬精神障礙，致不能為意思表示或受意
    思表示，不能辨識其意思表示之效果，故其自我照顧能力明
    顯不足，又受監護宣告人自96年起，每月支付新臺幣（下同
    ）16,000元至18,000元之養護費，有前開收據可稽，每年超
    逾20萬元，堪認聲請人為護養療治受監護宣告人確須花費龐
    大之養護費用，是為受監護宣告人之利益，確有處分受監護
    宣告人所有之不動產之必要。從而，依前揭法條規定意旨，
    聲請人即
    本件受監護宣告人之監護人，聲請准予代理受監護宣告人處
    分名下所有如附表所示之不動產，核與受監護宣告人之利益
    並無不合，聲請人本件聲請應予准許。
四、末按非訟事件法稱關係人者，謂聲請人、相對人及其他利害
    關係人。而依法應由關係人負擔費用者，法院裁定命關係人
    負擔時，應一併確定其數額，非訟事件法第10條、第24條第
    1項分別定有明文。經核本件聲請事件，應徵之程序費用為
    1,000元，依非訟事件法第21條第1項規定，應由聲請人負擔
    ，爰依上開規定併予確定如主文第2項所示，附此敘明。
中    華    民    國    100    年    11    月    15   日
                  家事法庭    法  官  郭貞秀
以上正本係照原本作成。
如對本裁定抗告須於裁定送達後10日內向本院提出抗告狀，並應
繳納抗告費新臺幣1,000元。
中    華    民    國   100    年    11    月    16    日
                              書記官  李采芹
附表：
┌──┬───────────────┬──┬────┬───────┐
│編號│  土     地     地     號     │地目│面積（平│ 應 有 部 分  │
│    │                              │    │方公尺）│              │
├──┼───────────────┼──┼────┼───────┤
│ 一 │臺南市○○區○○段511地號     │ 建 │3586.63 │ 73080分之380 │
├──┼───────────────┼──┼────┼───────┤
│ 二 │臺南市○○區○○段511之1地號  │ 建 │1301.77 │ 73080分之380 │
├──┼───────────────┼──┼────┼───────┤
│ 三 │臺南市○○區○○段511之2地號  │ 建 │ 526.50 │ 73080分之380 │
├──┼───────────────┼──┼────┼───────┤
│ 四 │臺南市○○區○○段511之3地號  │ 建 │  44.58 │ 73080分之380 │
└──┴───────────────┴──┴────┴───────┘